臺灣臺中地方法院刑事判決
110年度交訴字第357號
公  訴  人  臺灣臺中地方檢察署檢察官
被      告  林進興


上列被告因肇事逃逸罪案件，經檢察官提起公訴（110年度偵字
第28871號），於準備程序中，被告就被訴事實為有罪之陳述，
經告以簡式審判程序之旨，並聽取當事人之意見後，本院合議庭
裁定由受命法官獨任進行簡式審判程序，並判決如下：
    主    文
林進興犯駕駛動力交通工具發生交通事故，致人傷害而逃逸罪，
處有期徒刑陸月，如易科罰金，以新臺幣壹仟元折算壹日。
    犯罪事實
一、林進興於民國110年6月19日14時許，駕駛車牌號碼00-0000
    號自用小客貨車，沿臺中市北區進化北路由西往東方向行駛
    ，嗣於同日14時30分許，行經該道路與崇德路1段交岔路口
    之右轉引道時，原應注意汽車行駛時，駕駛人應注意車前狀
    況，並隨時採取必要之安全措施，且轉彎車應禮讓直行車先
    行，而依當時情形為天候雨、日間自然光線、柏油濕潤、路
    面無缺陷及障礙物、視距良好等，並無不能注意之情事，竟
    疏未注意及此，逕自由右轉引道直接進入崇德路1段之車道
    內，適有陳冠樺騎乘車牌號碼000-000號普通重型機車，沿
    崇德路1段外側車道由北往南方向通過該交岔路口，行駛至
    崇德路1段171號前時，2車因此發生碰撞，致陳冠樺人車倒
    地並受有四肢擦挫傷之傷害（過失傷害部分業已撤回告訴，
    經檢察官為不起訴處分確定）。詎林進興明知已駕車肇事致
    陳冠樺受傷，竟未對陳冠樺採取救護或其他必要措施，亦未
    留下任何聯絡方式，旋即基於肇事逃逸之犯意，離去肇事現
    場。嗣因員警據報後調閱路口監視錄影畫面，而循線查悉上
    情。
二、案經臺中市政府警察局第二分局報告臺灣臺中地方檢察署檢
    察官偵查起訴。
    理    由
一、本案被告林進興所犯為死刑、無期徒刑、最輕本刑為3年以
    上有期徒刑以外之罪，其於準備程序中就被訴事實為有罪之
    陳述，經告以簡式審判程序之旨，並聽取當事人之意見後，
    本院合議庭依刑事訴訟法第273條之1第1項之規定，裁定由
    受命法官獨任進行簡式審判程序。又本案之證據調查，依同
    法第273條之2規定，不受同法第159條第1項、第161條之2、
    第161條之3、第163條之1及第164條至第170條規定之限制，
    合先敘明。
二、上開犯罪事實，業據被告林進興於本院準備程序及審理時坦
    承不諱（見本院卷第32至33、41頁），核與證人即被害人陳
    冠樺於警詢、偵訊中之指述相符（見偵卷第29至31、90頁）
    ，並有員警職務報告（見偵卷第17頁）、中國醫藥大學附設
    醫院診斷證明書（見偵卷第33頁）、臺中市政府警察局道路
    交通事故初步分析研判表（見偵卷第35頁）、道路交通事故
    現場圖（見偵卷第37頁）、道路交通事故調查報告表（一）
    、（二）（見偵卷第39至41頁）、臺中市政府警察局道路交
    通事故談話紀錄表（見偵卷第43至46頁）、事故現場及車損
    照片17張（見偵卷第49至57頁）、臺中市政府警察局交通事
    故補充資料表（見偵卷第59頁）、路口監視器畫面擷圖6張
    （見偵卷第63至65頁）、臺中市政府警察局道路交通事故肇
    事人自首情形紀錄表（見偵卷第67至69頁）、車輛詳細資料
    報表（見偵卷第71至73頁）、證號查詢汽車、機車駕駛人資
    料（見偵卷第75至77頁）等附卷可稽，足徵被告之自白與事
    實相符，堪予採信。綜上，本案事證明確，被告前開犯行洵
    堪認定，應依法論科。
三、核被告所為，係犯刑法第185條之4第1項前段之駕駛動力交
    通工具發生交通事故，致人傷害而逃逸罪。爰審酌被告違反
    上揭交通規則與被害人發生碰撞，致被害人因而人車倒地，
    被告於可預見被害人因此受傷之情況下，仍逕自離開肇事現
    場而逃逸，既未採取任何救護措施或報警處理，亦未提供可
    供聯繫之方式，所為實屬不該；惟考量被告於偵查中已與被
    害人達成和解，並已給付賠償完畢，且被害人表示願意原諒
    被告（見偵卷第91頁），復被告於本院審理時終能坦認犯行
    ，態度尚可，兼衡被告自陳國中畢業之智識程度、之前從事
    水泥工、現無業、家庭經濟貧困（見本院卷第42頁）等一切
    情狀，量處如主文所示之刑，並諭知易科罰金之折算標準。
據上論斷，應依刑事訴訟法第273條之1第1項、第299條第1項前
段，刑法第185條之4第1項前段、第41條第1項前段，判決如主文
。
本案經檢察官陳東泰提起公訴，檢察官黃元亨到庭執行職務。
中　　華　　民　　國　　110 　年　　12　　月　　28　　日
                  刑事第八庭    法  官  王靖茹
以上正本證明與原本無異。
如不服本判決應於收受判決後20日內向本院提出上訴書狀，並應
敘述具體理由；其未敘述上訴理由者，應於上訴期間屆滿後20日
內向本院補提理由書（均須按他造當事人之人數附繕本）「切勿
逕送上級法院」。
告訴人或被害人如不服判決，應備理由具狀向檢察官請求上訴，
上訴期間之計算，以檢察官收受判決正本之日起算。
                                書記官  廖于萱
中　　華　　民　　國　　110 　年　　12　　月　　28　　日
附錄論罪科刑法條全文：
【中華民國刑法第185條之4】
駕駛動力交通工具發生交通事故，致人傷害而逃逸者，處6月以
上5年以下有期徒刑；致人於死或重傷而逃逸者，處1年以上7年
以下有期徒刑。
犯前項之罪，駕駛人於發生交通事故致人死傷係無過失者，減輕
或免除其刑。